Wiros

Guadalajara, Jalisco. Mx. +52 (33) 1880 0376 miroscdt@gmail.com

DESARROLLADORA JAVA FULLSTACK JUNIOR | ARQUITECTA

HABILIDADES TÉCNICAS

- Javascript
- Java
- Git/Github
- SQL/MySQL
- SpringBoot
- CSS
- HTML
- Boostrap
- React

Software Adicional

- Sketch-Up
- Photoshop
- Lumion
- Illustrador
- 3D Max
- Indesing
- Revit + Vray
- AutoCAD

HABILIDADES DE CARÁCTER

- Proactividad
- Atención al detalle
- Creatividad
- Organización
- Adaptabilidad
- Liderazgo
- Comunicación Asertiva
- Resilencia

IDIOMAS

Inglés - C1 EF SET Certificate.

Español

Nativo

CONTACTO

Github

https://github.com/miroscdt

Linkedin

https://www.linkedin.com/in/ miroslava-cdt/

SOBRE MI

Mi pasión por crear, me impulsó a explorar el mundo TI. Gracias a mi capacidad de auto aprendizaie, adquirí sólidas bases en diseño web. Posteriormente, obtuve mi título de Java Fullstack Developer al completar con éxito mi primer proyecto en Generation. Recientemente, finalicé el programa educativo ONE de Oracle, donde perfeccioné mis conocimientos en desarrollo backend. La dualidad de mi formación me da un enfoque único, me caracterizo por una actitud positiva y soy firme entusiasta del aprendizaje continuo. Mi objetivo actual es adquirir experiencia laboral en el campo tecnológico y consolidar mi carrera como desarrolladora web.

EXPERIENCIA DESTACADA

Java Fullstack Developer Junior

Generation Mexico

Ago 2022 - Nov 2022

Desarrollé una plataforma e-commerce para un cliente del sector de la repostería. Utilicé la metodología Scrum y Jira para la gestión de proyectos. Lideré la creación del diseño de la interfaz de usuario con Figma, utilizando Photoshop e Illustrador, para crear un diseño atractivo para el usuario. Desarrollé la maquetación de la página principal empleando HTML, CSS y Bootstrap, así como también el diseño y creación de formularios con validación con JavaScript. Colaboré en el desarrollo del backend con Java, Spring Boot y en la implementación del desarrollo de APIs y CRUDs para la comunicación entre el frontend y backend. Contribuí a la integración de base de datos con SQL, utilizando MySQL para asegurar el almacenamiento de información, para el funcionamiento de la plataforma.

EXPERIENCIA LABORAL

Diseño y Construcción

Karime Peña Interiorismo | Gdl, Jal. Sep 2020 - Dic 2021

Me encargué del diseño y desarrollo de proyectos para remodelaciones residenciales y comerciales, utilizando software 3D para crear renders y recorridos virtuales. Además, creé planos arquitectónicos para la ejecución de proyectos y presupuestos en Excel. Mantuve una comunicación directa con los clientes para presentar ideas y vender proyectos. También gestioné el personal de obra y me encargué de las redes sociales, generando contenido publicitario para la venta de artículos de decoración.

Dibujante

Name Arquitectos | Gdl, Jal.

Junio 2019 - Mayo 2020

Adquirí experencia trabajando en equipo y en el desarrollo de proyectos hoteleros. Me dediqué a la creación de planos de permisos para reglamentaciones con utilización de software AutoCad. Demostré competencia en la representación gráfica de proyectos, incluyendo recorridos virtuales y renders de alta calidad, mediante el uso de herramientas de software.

EDUCACIÓN

Java Backend Developer

Programa Oracle + Alura LATAM

Java Fullstack Developer Junior

Bootcamp Generation Mexico

Licenciatura en Arquitectura

Universidad de Colima | Titulada

Abr 2023 - Oct 2023

Ago 2022 - Nov 2022

2013 - 2018